臺灣高雄地方法院刑事判決　　　　　　　　　　　 九十三年度易字第九六八號
　　公　訴　人　臺灣高雄地方法院檢察署檢察官
　　被　　　告　戊○○
右列被告因竊盜案件, 經檢察官聲請逕以簡易判決處刑（九十三年度偵字第六四八二
號）及移
認應適用通常程序判決如左：
    主  文
戊○○連續攜帶兇器踰越牆垣竊盜，處有期徒刑貳年肆月。扣案之螺絲起子壹支沒收
之。
    事  實
一、戊○○素行不佳，曾有多次違反毒品危害防制條例及竊盜等前科，其中曾於民國
    九十一年間，因犯竊盜罪，經臺灣高雄地方法院判處有期徒刑拘役三十日確定，
    甫於九十二年七月十八日執行完畢（不構成累犯），復於九十二年九月間，因涉
    竊盜罪嫌，經臺灣高雄地方法院檢察署檢察官以九十二年度偵字第一八七○七號
    、第一八八○八號案件聲請以簡易判決處刑，經本院以九十二年度簡字第四○八
    六號案件受理後，改依通常程序以九十二年度易字第二一四○號案件審理中，復
    於同年十月間，又因屢涉竊盜罪嫌，經臺灣高雄地方法院檢察署檢察官再分別以
    九十二年度偵字第一九四三二號、第一九五一二號、第二一二○三號、二○一四
    五號等案件移送本院請求併辦，仍不知悔改，竟另起犯意，基於意圖為自己不法
    所有之概括犯意，連續於：
    （一）九十三年三月二十四日十七時十五分許，至家樂股份有限公司鼎山分公司
          （址設於高雄市○○區○○里○○街五二九號，代表人傅磊，以下簡稱家
          樂福公司）所開設之「家樂福大賣場」內，因欲竊取陳列於該賣場內而以
          壓克力塑膠盒包裝之「峰」牌香煙，乃先趁該賣場人員不注意之際，擅自
          取用上開賣場內所陳列販售而於客觀上具有危險性足供為兇器使用之鐵製
          尖嘴鉗一把後，即攜帶該尖嘴鉗作為行竊工具，以之拆開陳列於該賣場內
          之「峰」牌香煙之壓克力塑膠盒外包裝後，竊得該盒內之香煙二條得手後
         ，將該尖嘴鉗棄置於該賣場內，而其所竊取香煙市價總值則共計新臺幣（
          下同）一千一百九十八元。戊○○竊得上開香煙後，即將該香煙置入其上
    衣腰際處，由前揭店內三樓未購物便道步出賣場外時，遭該店保安人員林
          炎龍發現而當場查獲。
    （二）同年四月十五日二十二時三十分許，戊○○復至高雄市苓雅區○○○路一
          三六號「阮綜合醫院」右側機車棚內，徒手竊得該醫院所有之不鏽鋼垃圾
          桶一個。嗣經該醫院保全人員丙○○查看現場監視器錄影帶查知上情後，
          報警循線查獲。
    （三）同年四月二十九日十三時十五分許，在家樂福公司所開設位於高雄市三民
          區○○○路一○九號之「家樂福大賣場十全店」內，徒手竊取陳列於該賣
          場內之「峰」牌香煙二條（價值共計一千一百九十八元），於得手後將之
          藏置於外套內並於步出該賣場一樓入口處時，為該公司安全人員乙○○發
          現，而報警當場查獲。
    （四）同年五月八日十九時許，在位於高雄市前鎮區○○○路六五六號之「好市
          多大賣場」內，徒手竊取陳列於該賣場內之ＨＰ牌ＰＡＶＩＬＩＯＮ型電
          腦螢幕一台（價值二萬九千九百九十八元），並趁該賣場人員不注意之際
          ，未結帳即通過銀台，惟於離開該賣場大門前，為該公司人員發現，並報
          警當場查獲。
（五）同年五月十六日七時五十分許，攜帶於客觀上具有危險性足供為兇器使用
          之鐵製木柄十字螺絲起子一把，至己○○位於高雄市前鎮區鎮○○街三九
          五巷四五號一樓之四之住處，踰越該屋之圍牆後進入該屋內，並以所攜帶
          之以螺絲起子拆下該屋之鋁門上之螺絲後，再打破該門窗上之壓克力窗，
          而竊取該屋內之鋁門一個（價值四千元），於得手後將之放置於門口，正
          欲再度爬牆逃離現場時，為警當場查獲，並扣得螺絲起子一把。
    （六）同年五月二十八日下午四時二十分許，在家樂福公司所開設位於高雄縣鳳
          山市○○○路二三六號之「家樂福大賣場高雄中山店」內，徒手竊取陳列
          於該賣場內之「峰」牌香煙二攸得逞後，將該二條香煙藏匿於腰際褲頭上
          正欲離開時，為該店員工發現後報警查獲。
    （七）同年六月四日十八時三十分許，在洪祈財所經營位於高雄市前鎮區○○○
          路一六三號之「高大二手貨」內，徒手竊取該店內之尚宏牌刨冰機一台（
          價值七千五百元），於得手後將所竊得之刨冰機置於其所騎乘之腳踏車上
          欲逃逸時，為洪祈財發現後報警當場查獲。
    （八）同年六月八日晚間八時三十分許，侵入丁○○所經營設於高雄市小港區○
          ○街八二巷二號之「聯運交通運輸公司」一樓辦公室內，正著手竊取該辦
          公室內之電腦主機一台並將該電腦主機搬至地上而尚未得手之際，為許淑
          玲發現。戊○○見犯行敗露，乃先諉稱欲找綽號「龍仔」之男子，並稱係
          該綽號「龍仔」之男子請其修理電腦後，轉身騎乘自行車逃離該處。許淑
          玲見狀立即呼叫丁○○二人騎機車外出追捕，丁○○於同年晚間八時四十
          分許騎機車追趕至高雄市○○區○○街與萬德禪寺門口時，發現戊○○已
          騎自行車行至該處，乃以電話聯絡許淑玲到場指認，經許淑玲指認戊○○
          即係行竊其電腦之人後，丁○○立即將戊○○攔下報警，二人因而發生口
          角。丁○○進而欲將黃邧志扭送派出所究辦時，二人進而發生扭打，致許
          榮輝受有嘴唇撕裂傷、脖子扭傷等傷害，而戊○○則受有頭部外傷之傷害
          （傷害部分均未據告訴），嗣經警到場查獲上情。
二、案經高雄市政府警察局三民第一分局、三民第二分局、前鎮分局、苓雅分局、小
    港分局及高雄縣政府警察局鳳山分局報告臺灣高雄地方法院檢察署檢察官聲請逕
以簡易判決處刑暨請求併辦。
    理  由
一、訊據被告戊○○於警、偵訊及本院審理時均坦承有右揭（一）至（七）之竊盜犯
    行等情不諱，核與證人林炎龍、丙○○、乙○○、庚○○、洪祈財、甲○○、己
    ○○於警詢中指述情節相符，並有贓物認領保管收據三紙及現場照片十六張附卷
    可稽，其此部分犯行應堪認定。另訊據被告雖就前開事實（八）部分之犯行供陳
    已無記憶等語，惟被告於行竊後曾因與證人丁○○扭打並受有頭部傷害之傷害乙
    節，為被告所自承，並有在卷可稽，是其供陳此部分記憶不清等語，尚與常情無
    違。而被告此部分犯行，業經證人許淑玲、丁○○於警訊中指述歷歷，且所供情
    節相符，足認被告亦確有上開事實（八）之竊盜犯行。綜上所述，本件事證明確
    ，被告犯行堪以認定。
二、按刑法第三百二十一條第一項第三款所謂之兇器，其種類並無限制，凡客觀上足
    對人之生命、身體、安全構成威脅，具有危險性之兇器均屬之（最高法院七十九
    年台上字五二五三號判例參照）。查本件被告於為前開事實（一）之竊盜犯行時
    ，用以拆開香煙壓克力外包裝之尖嘴鉗雖未扣案，惟其既能拆開壓克力材質之外
    包裝，足見其質地堅硬，被告攜帶該尖嘴鉗竊取財物，客觀上對人之生命、身體
    、安全足以構成威脅，而具有危險性，自屬兇器。而被告於為上開事實（五）之
    竊盜犯行時所攜帶之螺絲起子握把雖係木製，惟其前端則係金屬製，質地堅硬，
    於客觀上亦足以對人之生命、身體、安全構成威脅，具有危險性，自亦屬兇器。
    是核被告戊○○所為，係犯刑法第三百二十一條第一項第三款之攜帶兇器罪。被
    告於前開事實（二）、（三）、（四）、（六）、（七）之時、地以徒手方式竊
    取財物得手五次，並於前開事實（八）之時、地徒手行竊腦而未得逞，核其所為
    分係犯刑法第三百二十條第一項之竊盜罪及同條第三項、第一項之竊盜未遂罪；
    被告另攜帶兇器於前開事實（一）、（五）之時、地行竊財物得逞，核其所為係
    犯刑法第三百二十條第一項第三款之攜帶兇器竊盜既遂罪。被告上開二次加重竊
    盜既遂、五次普通竊盜既遂，一次普通竊盜未遂之行為，時間緊接，基本犯罪構
    成要件相同，係基於概括犯意反覆為之，為連續犯，應論以情節較重之刑法第三
    百二十一條第一項第三款之加重竊盜既遂罪，並依法加重其刑。又公訴人雖僅就
    被告前開事實（一）部分聲請簡易判決處刑，然檢察官就犯罪事實一部起訴者，
    其效力及於全部第二百六十七條定有明文。本件被告前開事實其餘部分之犯行，
    與前開聲請簡易判決處刑部分有連續犯之裁判上一罪關係，已如前述，本院自應
    就此部分一併加以裁判，附此敘明。爰審酌被告雖於犯後坦認犯行，犯後態度尚
    可，惟其曾於九十一年間，因犯竊盜罪，經臺灣高雄地方法院判處有期徒刑拘役
    三十日確定，甫於九十二年七月十八日日執行完畢（不構成累犯），復於九十二
    年九月間，因涉竊盜罪嫌，經臺灣高雄地方法院檢察署檢察官以九十二年度偵字
    第一八七○七號、第一八八○八號案件聲請以簡易判決處刑，經臺灣高雄地方法
    院以九十二年度簡字第四○八六號案件審理後，改依通常程序以九十二年度易字
    第二一四○號案件審理中，復於同年十月間，又因涉竊盜罪嫌，經臺灣高雄地方
    法院檢察署檢察官再以九十二年度偵字第一九四三二號、第一九五一二號、第二
    一二○三號、二○一四五號等案件請求併辦（嗣於九十三年七月三十日經本院以
    九十二年度易字第二一四○號案件判處有期徒刑一年六月，有本院九十二年度易
    字第二一四○號刑事判決書一份在卷可憑），仍不知悔改，竟再為本件犯行，且
    於竊盜失風被捕後即再度行竊，一犯再犯，其於九十二年間六度為竊盜犯行後，
    復於九十三年間再犯本件之八次竊盜犯行，顯見非處以較長之刑期，不足以矯正
    其惡行，及其犯罪動機、方法、犯罪所生之損害等一切情狀，量處如主文所示之
    刑，以示懲儆。扣案之螺絲起子一支為被告所有，此經被告供承在卷，且係供犯
    罪所用之物，應依刑法第三十八條第一項第二款之規定沒收之。
據上論斷，應依刑事訴訟法第二百七十三條之一第一項、第二百八十四條之一、第二
百九十九條第一項前段，刑法第五十六條、第三百二十一條第一項第三款、第三十八
條第一項第二款，判決如主文。
本案經檢察官余將甄到庭執行職務。
中      華      民      國      九十三      年    八    月    二十      日
                                  臺灣高雄地方法院刑事第十二庭
                                      法  官     王啟明
右正本證明與原本無異。
如不服本判決，應於判決送達後十日內，向本院提出上訴狀。
                                       書記官    陳寰瑛
中    華    民    國      九十三      年      八      月      二十      日
附錄所犯法條：
中華民國刑法第三百二十一條
犯竊盜罪而有左列情形之一者，處六月以上、五年以下有期徒刑：
一  於夜間侵入住宅或有人居住之建築物、船艦或隱匿其內而犯之者。
二  毀越門扇、牆垣或其他安全設備而犯之者。
三  攜帶兇器而犯之者。
四  結夥三人以上而犯之者。
五  乘火災、水災或其他災害之際而犯之者。
六  在車站或埠頭而犯之者。
前項之未遂犯罰之。
